【裁判字號】    98,交聲,1448
【裁判日期】    980612
【裁判案由】    交管條例聲異
【裁判全文】
臺灣板橋地方法院交通事件裁定       98年度交聲字第1448號
原處分機關  交通部公路總局臺北區監理所蘆洲監理站
異  議  人
即受處分人  甲○○
上列異議人即受處分人因違反道路交通管理處罰條例案件，不服
原處分機關於民國98年6月3日所為之裁決處分（裁決書案號：北
監蘆字第裁46-CX0000000號），聲明異議，本院裁定如下：
    主  文
原處分撤銷。
甲○○汽車駕駛人，行經有燈光號誌管制之交岔路口闖紅燈，處
罰鍰新台幣壹仟捌佰元，並記違規點數參點。
    理  由
一、原處分意旨略以：臺北縣政府警察局員警於民國九十八年三
    月二十五日上午十時四十三分許，在臺北縣蘆洲市○○路與
    永平街三二巷口，查獲異議人即受處分人甲○○駕駛車號Ｎ
    二Ｖ－七０五號重型機車，因「駕車行經有燈光號誌管制之
    交叉路口闖紅燈」之違規，為警拍照後逕行舉發，乃依道路
    交通管理處罰條例第五十三條第一項之規定，處罰鍰新臺幣
    （下同）一千八百元。異議人則以：伊之後回去看少了一支
    紅綠燈，當時地上也沒有停止線，且橋下來的紅綠燈亦沒有
    讀秒，而現場紅綠燈號誌也沒有右轉箭頭指示，該處根本是
    個陷井，又採證照片上並無停止線，請附上照片上之停止線
    云云，表明不服而提出異議。
二、按汽車（含機車，下同）駕駛人，行經有燈光號誌管制之交
    岔路口闖紅燈者，處一千八百元以上五千四百元以下罰鍰；
    又汽車駕駛人有第五十三條情形者，除依原條款處罰鍰外，
    記違規點數三點，道路交通管理處罰條例第五十三條第一項
    、第六十三條第一項第三款分別定有明文規定。
三、經查：異議人甲○○固坦承有於上揭時間騎乘上開重型機車
    ，行經上開路口為警拍照後逕行舉發之事實，但矢口否認有
    何闖紅燈之違規行為，並以前詞置辯。惟異議人騎乘車號Ｎ
    二Ｖ－七０五號重型機車於上開時地闖紅燈之違規事實，有
    卷附員警臺北縣蘆洲市○○路與永平街三二巷口於違規當時
    之採證彩色照片二張可稽，而觀之上開照片所示，異議人於
    舉發當時騎乘機車所行駛之道路前方交岔路口之上方及前方
    各有紅綠燈號誌，且該交岔路口上方紅綠燈號誌之左側並有
    設立「平面車道專用號誌」之標誌，異議人於違規當時應可
    發現上開交岔路口號誌已變換成紅燈，表示車輛不得超越停
    止線或進入路口（參道路交通標誌標線號誌設置規則第二百
    零六條規定），而異議人於上開第一張照片顯示路口燈光號
    誌已變成紅燈時，其騎乘機車停在路口前，嗣異議人於該路
    口燈光號誌仍為紅燈時，其已騎乘該機車通過路口往前行駛
    ，此觀之上開第二張照片自明，異議人上開行為，合於行經
    有燈光號誌管制之交岔路口闖紅燈之處罰要件，甚為明確，
    至上開交岔路口雖未劃有停止線，但該交岔路口既設有燈光
    號誌以管制車輛通行，異議人於燈光號誌變為紅燈時，自不
    得進入路口，以免妨害該路口其他方向車輛之通行，或與下
    橋車道遵守綠燈通行之車輛相衝突而肇生交通事故，至為灼
    然，異議人以上開交岔路口未劃設停止線為由抗辯，尚難作
    為免罰之事由。
四、綜上所述，異議人確於上揭時、地，騎乘上開機車有闖紅燈
    之違規行為，洵堪認定，異議人所辯並非足採。至原處分機
    關依道路交通管理處罰條例第五十三條第一項之規定，對異
    議人裁處罰鍰一千八百元，固非無見，但原處分機關就異議
    人上開闖紅燈之行為，漏未依同條例第六十三條第一項第三
    款規定，記違規點數三點，自有未洽。是本件異議人聲明異
    議雖無理由，但原處分既有前揭不當之處，自應由本院將原
    處分予以撤銷，爰依道路交通管理處罰條例第五十三條第一
    項、第六十三條第一項第三款及違反道路交通管理事件統一
    裁罰基準表之規定，自為裁定如主文第二項所示，以期適法
    。
據上論結，應依道路交通案件處理辦法第二十條前段，裁定如主
文。
中    華    民    國    98    年    6     月    12    日
                  交通法庭 法  官  楊志雄
以上正本證明與原本無異
如不服本裁定應於送達後五日內向本院提出抗告狀
                           書記官  陳春銘
中    華    民    國    98    年    6     月    12    日


司法院資訊處製作；財團法人民間司法改革基金會備份。
